臺灣高等法院高雄分院刑事判決
111年度金上訴字第26號
上  訴  人  
即  被  告  吳俊穎


選任辯護人  蔡知庭律師
            梁凱富律師
上  訴  人  
即  被  告  陳俊佑


選任辯護人  鄭伊鈞律師
            陳錦昇律師
上列上訴人等因組織犯罪防制條例等案件，不服臺灣屏東地方法
院110年度訴字第156號，中華民國110年11月5日第一審判決（起
訴案號：臺灣屏東地方檢察署109年度偵字第5941號、第5942號
、第6043號、第6044號、第6306號、第7083號、第11202號、110
年度偵字第493號、110年度偵字第2341號；移送原審併辦案號：
同署110年度偵字第2999號），提起上訴，本院判決如下：
    主  文
原判決關於甲○○、丙○○部分撤銷。
甲○○犯如附表一編號1至6所示之罪，各處如上開各編號所示之刑
。應執行有期徒刑參年拾月。
扣案之犯罪所得新台幣玖萬元（即附表二編號1部分 ）沒收；未
扣案之犯罪所得新台幣貳拾壹萬伍仟參佰玖拾柒元沒收，於全部
或一部不能沒收或不宜執行沒收時，追徵其價額。
丙○○犯附表一編號1至6所示之罪，各處如上開各編號所示之刑。
應執行有期徒刑壹年拾月。
扣案之犯罪所得新台幣伍仟元（即附表二編號16部分）沒收。
    事  實
一、甲○○與其父吳忠雄，及林正貴等3人從民國107年12月起，先
    由吳忠雄、林正貴共同成立、發起以實施詐術為手段、三人
    以上具有持續性及牟利性之有結構性組織之詐騙集團，再由
    甲○○於民國107年12月間邀丙○○前往廈門加入該詐騙集團，
    甲○○並承吳忠雄、林正貴之指示負責該組織之洗錢車手集團
    在台灣地區之操縱、指揮，嗣於108年間某日，丙○○、丙○○
    、乙○○、甲○○應甲○○之邀，黃信龍應丙○○之邀，郭彥佑應吳
    秉豐之邀，少年張○鈞（91年9月生）應詐欺集團另名成年人
    之邀，丁○○應少年張○鈞之邀，陸續加入該詐騙集團（無證
    據證明其等知悉共犯張○鈞未滿18歲），吳忠雄為金主負責
    出資，林正貴則負責下達指令指示詐欺集團成員撥打詐騙電
    話、取簿及提領贓款，而甲○○負責招募車手、提供工作手機
    ，及最後收取贓款之工作。丙○○、丙○○、黃信龍、李政諺、
    乙○○、甲○○、吳秉豐、郭彥佑、丁○○、張○鈞均明知該詐騙
    集團之目的係為實施詐騙，亦均基於參與犯罪組織並擔任領
    款車手之犯意而加入（甲○○、郭彥佑等2人均經原審判決有
    罪確定；吳忠雄、林正貴、乙○○等3人均另案通緝中；黃信
    龍另案起訴；少年張○鈞另經原審少年法庭審理；丁○○經原
    審判決有罪後上訴，因未具上訴理由另經本院判決駁回；丙○○未經起訴）。
二、甲○○、丙○○及其他詐欺集團成員，基於三人以上共同犯詐欺
    取財及隱匿特定犯罪所得之去向、所在之一般洗錢之犯意聯
    絡，先由該詐欺集團成員於附表一編號1所示時間，施用該
    編號所示之詐術，使該編號所示之人陷於錯誤後，將現金匯
    入該編號所示之人頭帳戶。上開共計44萬元之款項由吳秉豐
    、甲○○接受林正貴之指示，由吳秉豐駕車搭載郭彥佑，先向
    甲○○領取前開帳戶之提款卡提領其中20萬元，掩飾該等犯罪
    所得之去向而洗錢，由吳秉豐駕車搭載郭彥佑將上開贓款交
    付甲○○，甲○○再將上開贓款交由乙○○，乙○○復將該贓款送屏
    東縣○○鄉○○路00巷0○0號甲○○之住處交予甲○○。
三、甲○○、丙○○、丁○○及其他詐欺集團成員，復基於三人以上共
    同犯詐欺取財及一般洗錢之犯意聯絡，先由不詳姓名之成年
    成員以於附表一編號2至6所示之時間，施用該編號所示之詐
    術，使該編號所示之人陷於錯誤後，分別將現金匯入該編號
    所示之人頭帳戶；再由暱稱「皮卡丘」之成年成員指示丁○○
    提領上開被害人遭詐騙之款項，得手贓款合計44萬4110元，
    掩飾該等犯罪所得之去向而洗錢。再由丁○○透過其他集團成
    員層層輾轉將其中24萬元交給丙○○後，於同日由丙○○將該筆
    24萬元贓款交予甲○○，甲○○再朋分其中之5000元予丙○○。嗣
    經警搜索並扣得如附表二所示之物而查悉上情。
四、案經屏東縣政府警察局內埔分局、屏東分局報告臺灣屏東地
    方檢察署檢察官偵查起訴及移送併辦。
    理  由
一、證據能力部分：
　㈠按被告以外之人於審判外之言詞或書面陳述，屬傳聞證據，
    原則上不得作為證據；惟按被告以外之人於審判外之陳述，
    雖不符刑事訴訟法第159條之1至第159條之4之規定，而經當
    事人於審判程序同意作為證據，法院審酌該言詞陳述或書面
    陳述作成時之情況，認為適當者，亦得為證據，刑事訴訟法
    第159條第1項、第159條之5第1項分別定有明文。
　㈡查本判決所引用屬於傳聞證據之部分，檢察官及被告甲○○、
    丙○○、辯護人於本院準備程序時均明示同意有證據能力（見
    本院卷第192至198頁），基於尊重當事人對於傳聞證據之處
    分權，及證據資料愈豐富愈有助於真實發現之理念，本院審
    酌該等證據作成時並無違法取證之瑕疵，且與待證事項具有
    關聯性，認以之作為證據亦屬適當，依上開說明，自均有證
    據能力。
二、認定犯罪事實所憑之證據及理由：
　㈠被告丙○○部分：
　⒈上揭有關被告丙○○被訴參與犯罪組織部分，亦據其於原審及
    本院審理時坦承不諱，核與證人即同案共犯甲○○、乙○○、丙○○等人於原審結證之內容相符。
　⒉上揭有關被告丙○○被訴三人以上共同犯詐欺取財及一般洗錢
    罪部分，業據被告丙○○於原審及本院審理時坦承不諱，核與
    證人即同案共犯丙○○、乙○○、吳秉豐於警詢及偵查中，及證
    人即被害人己○○、辛○○、乙○○、庚○○、葉尚鄅於警詢中、證
    人即附表一所示人頭帳戶提供者潘柔翌、羅翊瑄、黃莉豐於
    警詢、偵查中分別證述之情節相符，並有被告丙○○之屏東縣
    政府警察局屏東分局109年6月6日13時29分許之扣押筆錄、
    扣押物品目錄表、被告甲○○遭屏東分局查扣之手機內之對話
    影像圖（編號1-38）、證人許惠喻遭扣案之手機內容檢視影
    像圖（編號1-12）、證人林柏昀提供之「珮慈」、「靜」之
    對話紀錄、證人施誼綺與被告甲○○之手機對話紀錄翻拍照片
    、被告甲○○手機翻拍照片（含被告甲○○與被告丙○○之對話紀
    錄）、陳昱廷參與「秋」詐欺集團之對話紀錄、被告甲○○筆
    錄供稱及手機位置資料對照表、被告甲○○之手機位置資料對
    照表、被告甲○○持用門號0000000000號之基地台通話時間、
    地點資料、被告甲○○持用門號0000000000號、門號00000000
    00號基地台通話時間、地點資料及門號0000000000號於109
    年5月19日22時42分、55分許之基地台位置、被告甲○○之入
    出境紀錄、證人丙○○之入出境紀錄、被告甲○○之妻許惠喻所
    有之車牌號碼000-0000號車於109年6月4日至同年月12日間
    之行車紀錄、109年5月18日15時44分至16時22分高雄巿地區
    車手提領影像截圖6幀、109年5月19日00時08分至00時41分
    屏東巿仁愛路停車場影像截圖18幀、109年5月19日00時19分
    至00時35分屏東地區車手提領影像截圖7幀、109年5月19日0
    0時45分至00時49分豐田郵局車手提領影像截圖11幀、108年
    10月27日屏東縣政府警察局內埔分局車手提領影像圖、被告
    丁○○之領款資料及領款影像蒐證照片、車牌號碼000-0000號
    車之車輛詳細資料報表、屏東縣政府警察局屏東分局蒐證照
    片、潘柔翌之兆豐銀行帳號00000000000號帳戶交易明細、
    羅翊瑄之玉山銀行帳號0000000000000號帳戶交易明細、黃
    莉豐之渣打銀行帳號00000000000000號帳戶交易明細、己○○
    提供之台新銀行帳號00000000000000號、台灣銀行帳號0000
    00000000號帳戶存摺封面、交易資料及通訊軟體對話紀錄、
    第一商業銀行西門分行109年6月18日一西門字第40號函及所
    附客戶基本資料及交易明細、己○○之內政部警政署反詐騙諮
    詢專線紀錄表、辛○○之內政部警政署反詐騙諮詢專線紀錄表
    、辛○○提供之購買點數收據、乙○○之內政部警政署反詐騙諮
    詢專線紀錄表、庚○○之內政部警政署反詐騙諮詢專線紀錄表
    、葉尚鄅之內政部警政署反詐騙諮詢專線紀錄表及其提供之
    交易資料等件可稽。
　⒊足認被告丙○○前揭任意性之自白與事實相符，其所犯參與犯
    罪組織、三人以上共同犯詐欺取財及一般洗錢罪之事證明確
    ，應依法論科。
  ㈡被告甲○○部分：
　⒈被告甲○○被訴三人以上共同犯詐欺取財及一般洗錢罪部分，
    業據其於原審及本院審理時坦承不諱（就一般洗錢罪部分，
    其固於本院準備程序時稍有爭執，惟嗣於本院審理時已予認
    罪），核與證人即同案共犯丙○○、乙○○、吳秉豐於警詢及偵
    查中，及證人即被害人己○○、辛○○、乙○○、庚○○、葉○○於警
    詢中、證人即附表一所示人頭帳戶提供者潘柔翌、羅翊瑄、
    黃莉豐於警詢、偵查中分別證述之情節相符，並有原審109
    年聲搜字第671號搜索票、屏東縣政府警察局屏東分局109年
    6月18日7時10分許之搜索筆錄、扣押物品目錄表、原審109
    年聲搜字第1064號搜索票、屏東縣政府警察局內埔分局109
    年11月10日9時15分許之搜索扣押筆錄、扣押物品目錄表、1
    09年11月10日之勘察採證同意書、潘柔翌之兆豐銀行帳號00
    000000000號帳戶交易明細、羅翊瑄之玉山銀行帳號0000000
    000000號帳戶交易明細、黃莉豐之渣打銀行帳號0000000000
    0000號帳戶交易明細、己○○提供之台新銀行帳號0000000000
    0000號、台灣銀行帳號000000000000號帳戶存摺封面、交易
    資料及通訊軟體對話紀錄、第一商業銀行西門分行109年6月
    18日一西門字第40號函及所附客戶基本資料及交易明細、己○○之內政部警政署反詐騙諮詢專線紀錄表、辛○○之內政部警
    政署反詐騙諮詢專線紀錄表、辛○○提供之購買點數收據、乙○○之內政部警政署反詐騙諮詢專線紀錄表、庚○○之內政部警
    政署反詐騙諮詢專線紀錄表、葉尚鄅之內政部警政署反詐騙
    諮詢專線紀錄表及其提供之交易資料等件可稽可考，此部分
    事證已臻明確。
　⒉被告甲○○就其被訴操縱、指揮犯罪組織罪部分，固直承其與
    被告丙○○、丁○○，及共同被告甲○○、郭彥佑等人均為吳忠雄
    、林正貴所發起之詐欺集團犯罪組織之成員，該集團有詐欺
    附表一所示被害人，進而對該詐欺之犯罪所得為上述洗錢行
    為，且其有收取共犯乙○○所交付之詐欺所得20萬元及被告丙○○所交付之詐欺所得24萬元等事實，亦承認有自行購買供共
    犯聯絡使用之手機（含人頭門號卡）及筆記型電腦等情（如
    原審卷二第180頁以下準備程序筆錄之不爭執事項），但矢
    口否認有何操縱及指揮上開犯罪組織，辯稱其與其餘4名同
    案被告均僅為該犯罪組織之一員，其並無操縱、指揮該組織
    之權力與行為云云。經查：
　⑴被告甲○○確有招募其他共犯加入本案詐欺集團，且多次從共犯處收取詐欺所得乙情：此由①證人即共犯丙○○於110年1月27日偵查中結證稱：「（問：甲○○不是107年12月找你去廈門？）當時都沒有做，但有去看機房，是吳忠雄要『甲○○跟我—起』進去學」、「（問：警詢中稱與甲○○過去廈門多次，過去都做何事？總共過去幾次？）我忘記幾次，大約3-4次，第一次去，一開始說要看他爸那裏有甚麼可以做，例如免稅商店或者簽賭的，過了一陣子，叫阿秋（按即共犯林正貴）帶『我們』去吳忠雄出資的詐騙機房，要『我們』去學打電話…」、「（問：過去廈門的費用都是誰支付的？）吳忠雄。甲○○手機有支付寶可以付錢，吳忠雄有一個帳戶綁在甲○○手機」、「（問：該組織的水房在哪？）我知道最高的水房就是甲○○他家」、「甲○○跟林正貴接洽還有負責收水，也算有負責招募，丙○○應該是他招募的」（偵1515卷第242頁以下）；其於原審110年10月8日審理時結證稱：「（審判長問：最後的錢要交給誰？）交給甲○○或甲○○他們家」、「最高水房就是我們收水交到最後面的那一個人，就是到甲○○他們家，然後他們家再交給誰我就不知道了」、「（審判長問：你們負責去提款機領錢、層層轉交、現場監督這些，那甲○○負責什麼？）負責收錢。我們就交給他」、「（審判長問：此外就你所知甲○○他有沒有負責這個集團內其他事情？）只有跟阿秋聯絡」等語。②證人即同案被告丙○○於原審審理時結證稱：「甲○○有跟我說過，他問我有空的時候，是否可以幫他做收水的工作」、「（審判長問：甲○○他先問你是否要加入詐騙集團還是你自己主動要加入？）是甲○○先問」等語。③證人即同案被告甲○○於109年6月22日偵訊中結證稱：「（問：誰招募你做詐欺的？）甲○○，甲○○說有兼職可以介紹給我做，如果要問詳細的話，他會拿工作機給我」、「甲○○負責招募」、「甲○○說工作內容是開車拿東西」、「甲○○負責給我工作手機、筆電」（偵6043卷228頁以下）。④證人即共犯乙○○於109年11月5日偵訊中結證稱：「（問：5月18、19這兩天的行程為何？）18早上甲○○開車來我家帶我，我們去高雄或者台南，跟領包裹的拿卡，晚上回屏東」、「是甲○○招募我加入詐欺集團。這條線是甲○○他爸的，就是詐騙集團是他爸在主導」、「我錢都交給甲○○，不是交給他媽媽，都在我家交給甲○○」、「（問：你之前所犯的案都是交給甲○○嗎？）108年10月1日、14、15日都是交給林柏昀，林柏昀再交給甲○○。109年5月、6月是我自己交給甲○○」等語（偵11202卷第125頁以下）綜合以觀，可知被告甲○○確有招募其他共犯加入本案詐欺集團，且多次從共犯處收取詐欺所得等情無訛。而被告甲○○於109年7月1日警詢中、同年6月19日偵訊中及原審110年5月18日準備程序時均供稱與證人丙○○、甲○○、乙○○沒有過節等語，另由其於109年11月10日警詢中所供內容，益知其與證人丙○○之私交甚篤，上揭證人應無挾怨誣陷被告甲○○之動機及必要，其等上開證言均堪信為真實。
　⑵被告甲○○確有以自己持有之金錢購買、提供共犯聯絡使用之
    手機、門號，嗣於收回共犯使用的手機等物後，自行處分（
    變賣或丟棄）：此觀諸①被告於原審已承認有自行購買供共
    犯聯絡使用之手機（含人頭門號卡）及筆記型電腦等情（如
    原審卷二第180頁以下準備程序筆錄之不爭執事項），其曾
    於109年12月28日警詢中供稱：「（問：上述手機、SIM卡及
    筆電現在何處？）5支手機我全部賣回去給原本廠商，SIM卡
    隨手丟到垃圾桶，筆電丟我們村莊附近水溝。原本筆電還好
    的，不知原因回來後發現無法使用，就丟了」、「（問：如
    何證明上述5支工作手機、SIM卡、筆電並非作為詐欺犯罪使
    用？）無法證明」等語（偵6306卷三第185頁以下），並於1
    10年8月17日準備程序中供稱：「手機我都賣回去了，5支賣
    了1萬多元，錢我留下來花掉了，門號卡我丟在垃圾桶，筆
    電丟在村莊附近水溝」等語（原審卷二第107頁）；②證人即
    同案被告甲○○於109年9月26日偵訊中結證稱：「甲○○跟我說
    要不要兼職，我問工作內容為何，他說會拿工作機給我，手
    機裡面會有人吩咐工作給我，薪水也是裡面的人會處理」、
    「我有過一次以筆電轉帳，工作機、筆電是甲○○在第1次見
    面時就一起給我的，我沒做時就把工作機、筆電交回去」等
    語（偵6043卷第371頁以下），其於109年6月22日偵訊中結
    證稱：「甲○○是負責給我工作手機、筆電」、「（問：甲○○
    給你工作手機、筆電，有無說怎麼拿來工作使用？）他說阿
    秋會跟我說」、「（問：這些東西現在在哪？）我5月20日
    不做就歸還了，由甲○○去我家拿」（偵6043卷第229頁）等
    語參互以觀，堪認確有購買並提供共犯聯絡使用之手機及門
    號，嗣於收回共犯使用的手機等物後自行變賣或丟棄等情無
    訛。
　⑶被告甲○○有具體指示本案其他共犯為特定之犯罪行為分擔，而與林正貴（即綽號阿秋）併為該犯罪組織之操縱指揮者：此觀諸①證人即同案被告丙○○於原審110年10月8日審理中證稱：「（審判長問：本案你說你分到5 仟元，誰決定你可以分到5仟元的？）阿秋跟甲○○跟我說，是領錢當天甲○○先跟我說的」、「（審判長問：隔天有無工作有無贓款可收，是誰告訴你們這些車手的？）阿秋跟甲○○；甲○○透過軟體微信告訴我的，但主要是阿秋」、「要去領錢之前，甲○○及阿秋都會各自給我們指示」、「阿秋告知確切的領錢時間、地點，甲○○則告知當天有無工作」、「我覺得我跟甲○○的角色一樣，但跟甲○○不一樣，我認為甲○○算跟阿秋一樣的角色，就是指揮」等語；②證人即同案被告甲○○於原審審理中結證稱：「我、乙○○、丙○○都是車手」、「（審判長問：那甲○○是什麼？）招募者。就這樣，因為我工作時沒有看過他」、「（審判長問：就你所知，這個集團中甲○○的工作就是負責招募？）對」、「（審判長問：你有看過聽過甲○○有負責其他跟本案犯罪有關的事情嗎？）沒有」、「（審判長問：所以這個集團你知道的共犯，就只有甲○○是你不知道他有參與什麼犯罪內容的對不對？）對」等語（原審卷二第332頁）；③被告甲○○與乙○○網路對話中，證人即共犯乙○○證稱：「我叫他們早上來我家」，被告甲○○供稱：「可能來不及，你覺得有辦法再做！」，證人乙○○證稱：「明天缺一個3」等語（偵6306卷三第242頁），證人即共犯丙○○於110年1月27日偵訊中結證稱：「1是攻擊手，去領錢，2要在遠一點的地方，監督1領錢並向他收錢，3要看附近有無動靜，並向2收錢，4要看附近有無動靜，並向3收錢，當4人都在外縣市，沒有編號之人負責收水錢，沒有編號的人要負責把錢交給甲○○或許珮慈」等語（偵1515卷第245頁），又於原審審理中證稱：「缺一個3就是缺一個收水的，我們收水有分4個，第1個去提款機領錢，第2個負責發卡片，第1個領完之後會把錢交給第2個，第2個就是跟第1個收錢的人，第3個就是跟第2個收錢的人，3只負責收錢，然後第3再交給第4」、「最後的錢要交給甲○○或甲○○他們家」等語（原審卷二第350頁以下）；④證人即同案被告甲○○於原審110年10月8日審理中結證稱：「就我所知，我、丙○○、乙○○；吳秉豐等人都是負責收水；這個集團我所知的共犯，就只有甲○○是我不知道他有參與什麼犯罪內容，只知至少他有負責招募」等語相互以觀可予推知。
　⑷綜上所述，堪認被告甲○○於本案詐欺集團中與被告丙○○等其
    他擔任車手之共犯之角色、地位、分工均不相同，其實際上
    確有招募共犯、交付工作用手機及指派其他車手領取贓款等
    之操縱、指揮犯罪組織之權力，而幾與集團發起者林正貴相
    同，而非僅係參與者之角色而已，所辯尚難採信，其操縱指
    揮犯罪組織之犯行，堪予認定。
三、論罪科刑：
　㈠按組織犯罪防制條例第2條第1項「本條例所稱犯罪組織，指3
    人以上，以實施強暴、脅迫、詐欺、恐嚇為手段或最重本刑
    逾5年有期徒刑之罪，所組成具有持續性或牟利性之有結構
    性組織」，藉由防制組織型態之犯罪活動為手段，以達成維
    護社會秩序、保障人民權益之目的，乃於該條例第3條第1項
    前段與後段，分別對於「發起、主持、操縱、指揮」及「參
    與」犯罪組織者，依其情節不同而為處遇，行為人雖有其中
    一行為（如參與），不問其有否實施各該手段（如詐欺）之
    罪，均成立本罪。查本案實施詐騙之機房係由吳忠雄、林正
    貴等人所發起，其等並與被告甲○○共同操縱、指揮，被告丙○○、丁○○及其他共同被告甲○○、郭彥佑，及吳秉豐、李政諺
    、黃信龍、丙○○、少年張○鈞等人則均明知且實際參與該實
    施詐騙之犯罪組織，而該機房至遲107年12月（證人即同案
    共犯丙○○所證，經被告甲○○介紹前往大陸地區參訪詐騙機房
    之時間）起即開始運作，係以向民眾詐取財物為目的，組織
    縝密，分工精細，足認本案機房之詐欺集團，屬三人以上以
    實施詐術為手段，所組成具有持續性及牟利性之有結構性組
    織，核與組織犯罪防制條例第2條所定「犯罪組織」之構成
    要件相符。
　㈡又按刑法第339條之4第1項之加重詐欺取財罪，屬洗錢防制法
    第3條第1款、第2款所定之特定犯罪。依洗錢防制法第2條之
    規定：「本法所稱洗錢，指下列行為：一、意圖掩飾或隱匿
    特定犯罪所得來源，或使他人逃避刑事追訴，而移轉或變更
    特定犯罪所得。二、掩飾或隱匿特定犯罪所得之本質、來源
    、去向、所在、所有權、處分權或其他權益者。三、收受、
    持有或使用他人之特定犯罪所得。」；倘行為人意圖掩飾或
    隱匿特定犯罪所得來源，而將特定犯罪所得直接消費處分，
    甚或交予其他共同正犯，而由共同正犯以虛假交易外觀掩飾
    不法金流移動，即難認單純犯罪後處分贓物之行為，仍應構
    成洗錢防制法第2條第1款、第2款之洗錢行為（最高法院108
    年度台上字第1744號判決意旨參考）。查詐騙集團不詳成員
    詐騙附表一各編號所示之被害人後，如附表一各编號所載之
    被告丙○○等人提領款項後交付被告甲○○，均得以切斷詐騙所
    得金流之去向，阻撓國家對詐欺犯罪所得之追查，被告甲○○
    等人均知悉其等個別所為提款、收水之行為得以切斷詐欺金
    流之去向，主觀上也具有掩飾、隱匿該財產與犯罪之關聯性
    ，以逃避國家追訴、處罰之犯罪意思，均屬洗錢防制法第2
    條所稱之洗錢行為無訛。公訴意旨雖未敘及被告甲○○等人本
    案所為亦涉犯洗錢防制法第14條第1項之一般洗錢罪，然起
    訴書業已載明被告等人從人頭帳戶中提領被害人交付之款項
    ，再層層交付不同之共犯，顯已主張被告甲○○等人有著手掩
    飾、隱匿該所得之去向、所在之情形，本院自應併予審理，
    附此說明。
　㈢另按刑罰責任之評價與法益之維護息息相關，對同一法益侵
    害為雙重評價，是過度評價；對法益之侵害未予評價，則為
    評價不足，均為法之所禁。又加重詐欺罪，係侵害個人財產
    法益之犯罪，其罪數之計算，核與參與犯罪組織罪之侵害社
    會法益有所不同，審酌現今詐欺集團之成員皆係為欺罔他人
    ，騙取財物，方參與以詐術為目的之犯罪組織。倘若行為人
    於參與詐欺犯罪組織之行為繼續中，先後多次為加重詐欺之
    行為，因參與犯罪組織罪為繼續犯，犯罪一直繼續進行，直
    至犯罪組織解散，或其脫離犯罪組織時，其犯行始行終結。
    故該參與犯罪組織與其後之多次加重詐欺之行為皆有所重合
    ，然因行為人僅為一參與犯罪組織行為，侵害一社會法益，
    屬單純一罪，應僅就「該案中」與參與犯罪組織罪時間較為
    密切之首次加重詐欺犯行論以參與犯罪組織罪及加重詐欺罪
    之想像競合犯，而其他之加重詐欺犯行，祗需單獨論罪科刑
    即可，無需再另論以參與犯罪組織罪，以避免重複評價。是
    如行為人於參與同一詐欺集團之多次加重詐欺行為，因部分
    犯行發覺在後或偵查階段之先後不同，肇致起訴後分由不同
    之法官審理，為裨益法院審理範圍明確、便於事實認定，即
    應以數案中「最先繫屬於法院之案件」為準，以「該案件」
    中之「首次」加重詐欺犯行與參與犯罪組織罪論以想像競合
    。縱該首次犯行非屬事實上之首次，亦因參與犯罪組織之繼
    續行為，已為該案中之首次犯行所包攝，該參與犯罪組織行
    為之評價已獲滿足，自不再重複於他次詐欺犯行中再次論罪
    ，俾免於過度評價及悖於一事不再理原則。至於「另案」起
    訴之他次加重詐欺犯行，縱屬事實上之首次犯行，仍需單獨
    論以加重詐欺罪，以彰顯刑法對不同被害人財產保護之完整
    性，避免評價不足（最高法院110年度台上字第783號、749
    號、717號判決參考）。
　㈣按共同正犯，係共同實行犯罪行為之人，在共同意思範圍內
    ，各自分擔犯罪行為之一部，相互利用他人之行為，以達其
    犯罪之目的，其成立不以全體均參與實行犯罪構成要件之行
    為為要件。又共同正犯之意思聯絡，原不以數人間直接發生
    者為限，即有間接之聯絡者，亦包括在內。如甲分別邀約乙
    、丙犯罪，雖乙、丙間彼此並無直接之聯絡，亦無礙於其為
    共同正犯之成立（最高法院77年台上字第2135號判例意旨參
    考），是以共同之行為決意不以共同正犯間均相互認識為要
    件。而電話或通訊軟體為詐騙集團之犯罪型態，自籌設機房
    、收集人頭電話門號及金融機構帳戶、撥打電話或傳送訊息
    實行詐騙、自人頭帳戶提領款項、或自被害人處取得現金或
    金融機構帳戶後，由詐得之金融機構帳戶內提領款項等階段
    ，乃係需由多人詳細分配工作方能完成之犯罪，其參與實行
    各個分工之人，縱非全然認識或確知彼此參與分工細節，然
    其等對於各別係從事該等犯罪行為之一部既有所認識，且以
    共同犯罪意思為之，即應就加重詐欺取財所遂行各階段行為
    全部負責。本案被告甲○○等人所屬詐欺集團成員詐騙附表一
    各編號所示之被害人後，再由附表一各編號所示之被告丙○○
    等人承被告甲○○、共犯吳忠雄、林正貴之指示，於附表一各
    編號所示之時間、地點提領詐得之款項，並將提領出之現金
    交付負責收受之其他詐欺集團成員，各成員所為不僅均係該
    詐欺集團犯罪計畫之重要環節，且皆係以自己共同犯罪之意
    思，各分擔犯罪構成要件之行為或犯罪構成要件以外之行為
    ，是被告甲○○等人與實際接觸被害人實行詐術之成員間，縱
    非全然認識或確知彼此參與分工細節，然被告甲○○等人對於
    其自身與該集團成員係各別從事所屬詐欺集團整體犯罪行為
    之一部有所認識，進而基於共同之犯罪意思而為之，並相互
    利用他人之行為，以遂行犯罪之目的，揆諸前揭說明，自應
    論以共同正犯，就其所參與犯行所生之全部犯罪結果共同負
    責。　　　
　㈤核被告甲○○附表一編號1所為，係犯組織犯罪防制條例第3條第1項前段之操縱、指揮犯罪組織罪、刑法第339條之4第1項第2款之三人以上共同犯詐欺取財罪及洗錢防制法第14條第1項之一般洗錢罪。被告甲○○操縱、指揮犯罪組織之行為與其加重詐欺、一般洗錢之行為有部分之合致，是其操縱、指揮該犯罪組織，顯係以實施詐欺行為及洗錢為目的，應論以一行為觸犯數罪名之想像競合犯，並從一重之組織犯罪防制條例第3條第1項前段之操縱、指揮犯罪組織罪處斷；核被告甲○○就附表一編號2至6部分所為，均係犯刑法第339條之4第1項第2款之三人以上共同犯詐欺取財罪及洗錢防制法第14條第1 項之一般洗錢罪；其均以一行為犯上開二罪，為想像競合犯，各應從一重之三人以上共同犯詐欺取財罪處斷。被告甲○○雖有操縱、指揮該組織，併有招募其他被告加入本案詐騙集團之行為，揆諸同一意旨，應認此等行為乃其操縱、指揮本案詐騙集團之手段一部分，為其操縱、指揮犯罪組織之高度行為所吸收，而均不另論罪。被告甲○○就上揭附表一編號1所示操縱、指揮犯罪組織罪與共犯吳忠雄、林正貴之間有犯意之聯絡及行為之分擔，均為共同正犯，被告就上揭附表一編號2至6所示三人以上共同犯詐欺取財罪及一般洗錢罪，與被告丙○○、丁○○及共同被告甲○○、郭彥佑，及吳秉豐、李政諺、黃信龍、丙○○、少年張○鈞等人之間，亦分別有犯意之聯絡及行為之分擔，均為共同正犯。  
　㈥核被告丙○○就附表一編號1部分所為，係犯組織犯罪防制條例
    第3條第l項後段之參與犯罪組織罪、刑法第339條之4第1項
    第2款之三人以上共同犯詐欺取財罪及洗錢防制法第14條第1
    項之一般洗錢罪。其參與犯罪組織與其加重詐欺、洗錢之行
    為顯均係以實施詐欺行為為其目的，其行為間有部分之合致
    ，應論以一行為觸犯數罪名之想像競合犯，應從一重之三人
    以上共同犯詐欺取財罪處斷。其就附表一編號2至6部分所為
    ，均係犯刑法第339條之4第1項第2款之三人以上共同犯詐欺
    取財罪及洗錢防制法第14條第1項之一般洗錢罪，其以一行
    為犯上開二罪，為想像競合犯，各應從一重之三人以上共同
    犯詐欺取財罪處斷。被告丙○○就上揭附表一編號1所示參與
    犯罪組織、三人以上共同犯詐欺取財罪及一般洗錢罪，就上
    揭附表一編號2至6所示三人以上共同犯詐欺取財罪及一般洗
    錢罪，與被告甲○○、丁○○及共同被告甲○○、郭彥佑，及吳秉
    豐、李政諺、黃信龍、丙○○、少年張○鈞等人，亦分別有犯
    意之聯絡及行為之分擔，均為共同正犯。
　㈦被告甲○○、丙○○等2人所犯上開6罪，犯意各別、時間不同、
    行為互異，均應分論併罰。
　㈧共犯張○鈞為91年9月生，業如前述，本案案發時固為未滿18
    歲之少年，然被告甲○○等2人均辯稱不知道有張○鈞加入共犯
    集團等語，公訴檢察官亦當庭表示無法證明甲○○等2人對於
    張○鈞之年紀有所認知等語，尚無依兒童及少年福利與權益
    保障法第112條第1項加重其刑規定之適用。又被告丙○○於原
    審及本院審理中坦承上述洗錢行為，其所犯一般洗錢罪部分
    ，原應依洗錢防制法第16條第2項之規定減輕其刑；又被告
    丙○○於偵查及審判中雖均自白參與犯罪組織罪，原應依組織
    犯罪防制條例第8條第1項之規定減輕其刑，然其所犯一般洗
    錢罪及參與犯罪組織罪均係屬想像競合之輕罪，並未形成處
    斷刑之外部性界限，應由本院於後述量刑時一併衡酌該部分
    減輕其刑事由即屬充分評價，附此說明。
四、撤銷原判決之理由：
　㈠原審就被告甲○○、丙○○等2人就附表一編號1至6所示部分，認
    罪證明確，而予論科，固非無見。惟查⒈被告甲○○等2人業已
    於本院審理時分別與上揭附表一編號1、3至6所示之被害人
    達成調解，並已為部分或全部之清償（詳下述），被害人之
    損失已有減少；又被告甲○○等2人於本院審理時多次表示願
    與附表一編號2之被害人和解以賠償其損失，甚而願以被害
    之全額3萬元作為賠償，有本院審理筆錄在卷可考，惟該被
    害人迄未出面，於本院二次調解期日亦均未到庭，有各該次
    筆錄可稽，堪認被告甲○○等2人有設法彌補該被害人所受損
    害之真摯努力且事後頗具悔意，其等犯罪後之態度已有改變
    ，犯罪所生損害程度亦有減輕，原審量刑時未及審酌及此，
    容有未洽；⒉又組織犯罪防制條例第3條第3項所規定之強制
    工作，就被告之人身自由所為限制，違反憲法第23條比例原
    則，亦違反憲法明顯區隔原則之要求，均與憲法第8條保障
    人身自由之意旨不符，是包含上開條項所規定之強制工作，
    均應自本條款公布之日起失其效力案件，業據司法院大法官
    會議110年12月10日作成釋字第812號解釋。原判決未及審酌
    上開條款意旨而就被告甲○○所犯附表一編號1所示之操縱指
    揮犯罪組織部分，援引上開條項規定而諭知刑前強制工作，
    亦有未合。被告甲○○等2人以伊等願賠償被害人之損失，且
    事實上已與前開附表編號1、3至6所示之被害人達成調解，
    並已為部分或全部之清償，原審量刑時未審酌及此等由，指
    摘原判決就此部分量刑過重，提起上訴，非無理由；且原判
    決另有上開㈠⒉之未當之處，亦屬無可維持，應由本院撤銷改
    判。
　㈡審酌被告甲○○、丙○○等2人固於犯本案前未曾受刑之宣告，有
    臺灣高等法院被告前案紀錄表可參，被告甲○○於本案案發時
    亦年僅20歲，竟跟從其父吳忠雄等人，操縱指揮該詐欺集團
    在台灣地區的車手群，於本案中居重要的核心地位之一；被
    告丙○○為貪圖小利，明知並加入上開詐欺集團，擔任車手取
    款之工作，所為均應予非難、被害人遭詐騙之金額從3 萬到
    44萬元不等、詐騙手段、樣態尚稱平和，原審判決亦未對被
    害人為任何道歉或賠償，迄於本院審理時始與附表一編號1
    、3至6所示之被害人調解成立，已為部分或全部之賠償，被
    告甲○○自陳為國中肄業之學歷、已婚、目前經營養蝦業，育
    有一女之家庭狀況；被告丙○○自陳高職畢業之學歷、目前開
    計程車、未婚、與家人同住之家庭狀況等一切情狀，分別量
    處如附表一編號1至6所示之刑。
　㈢依刑法第51條第5款規定，數罪併罰宣告多數有期徒刑者，應
    於「各刑中之最長期以上，各刑合併之刑期以下」，定其刑
    期。立法機關不採各罪「累加」方式，而採「限制加重」原
    則定其應執行刑，乃基於刑罰經濟與責罰相當性考量，使犯
    罪行為人受有恤刑利益，區別數罪併罰與單純數罪之不同，
    兼顧刑罰衡平原則。被告甲○○、丙○○等2人所犯本件6罪，罪
    名幾相同，侵害法益一致，犯罪手法類似，犯罪時間相近，
    實質侵害法益之質量，未如形式上罪數之鉅，如以累加方式
    定其應執行刑，刑度將超過行為之不法內涵，有違罪責相當
    性原則。經考量被告甲○○等2人涉案之程度、各罪之情節、
    侵害法益程度等整體情狀，依刑法第51條第5 款規定，依序
    就徒刑部分，分別定其應執行之刑為被告甲○○有期徒刑3年1
    0月、被告丙○○1年10月。
　㈣沒收：
  ⒈犯罪所得：
　⑴按犯罪所得，屬於犯罪行為人者，沒收之；前2項之沒收，於
    全部或一部不能沒收或不宜執行沒收時，追徵其價額，刑法
    第38條之1第1項、第3項定有明文。
　⑵本件附表一編號1、6所示部分，業據被告甲○○等2人與被害人
    己○○、戊○○調解成立，被告甲○○並已分別清償3期，其中被
    害人己○○部分共2萬5500元（1期8500元×3）、被害人戊○○部
    分共9135元（1期3045元×3）；被告丙○○並已分別清償2期，
    其中被害人己○○部分共1890元（1期945元×2）、被害人戊○○
    部分共4060元（1期2030元×2），有本院111年2月21日111年
    度附民移調字第6號調解筆錄、被告甲○○等2人於111年5月9
    日、同年5月23日及同年5月5日陳報狀所附轉帳資料在卷可
    稽（本院卷第241至242頁）；附表編號3所示部分，被告甲○○、丙○○業分別依被害人乙○○所提郵政存簿帳戶，分別轉帳
    清償5萬2968元、3萬5200元予被害人乙○○，有被害人乙○○所
    提之郵政存簿儲金簿（本院卷第381頁）及本院111年5月16
    日電話查詢單在卷可稽；附表編號4所示部分，被告甲○○、
    丙○○業分別依被害人庚○○所提郵政存簿帳戶，分別轉帳清償
    3萬元、2萬元予被害人庚○○，有被害人庚○○所提陳報狀並附
    郵政存簿儲金簿影本（本院卷第383至390頁）及本院111年5
    月16日電話查詢單在卷可稽；附表編號5所示部分，業據被
    告甲○○等2人與被害人壬○○調解成立，被告甲○○並已清償2期
    ，共1萬2000元（1 期6000元×2）；被告丙○○已清償2期，共
    8000元（1期4000元×2），有本院111年3月14日111年度附民
    移調字第9號調解筆錄（本院卷第317至318頁）、被告甲○○
    等2人於111年5月9日、同年5月5日陳報狀所附轉帳資料及本
    院111年5月17日電話查詢單在卷可稽。綜上可知，本件如附
    表一編號3至4部分，被告甲○○等2人業已依各該編號之被害
    人之真意為清償；如附表一編號1、5、6部分，被告甲○○等2
    人均已與各編號所示之被害人成立調解，並各已依旨給付部
    分之賠償金，均如前述；至附表一編號2部分，被告甲○○等2
    人則迄未與被害人辛○○成立調解。
　⑶被告甲○○為警查獲時，並扣得現金9萬元，有搜索扣押目錄表
    可憑，被告甲○○自承該款項為本案之犯罪所得，應就該部分
    直接為沒收之諭知。　
　⑷被告甲○○供承其於附表所示共犯6次詐欺犯行後，共計取得其中的44萬元（20萬元+24萬元），且曾於警詢、偵訊及原審準備程序中供承該44萬元均由其留存花用，故該筆44萬元款項即應認為是被告甲○○於本案犯罪中所分得之數額；然其又分給被告丙○○5000元，故其實際取得之本案犯罪所得共計為43萬5000元。被告甲○○所分得之43萬5000元，扣除扣案而另諭知沒收之9萬元，餘額計34萬5000元，再減除其嗣已清償予被害人己○○部分共2萬5500元、戊○○部分共9135元、乙○○部分共5萬2968元、庚○○部分共3萬元、壬○○部分共1萬2000元，所餘21萬5397元並未扣案，且未返還予各被害人，為避免被告甲○○保有犯罪所得，自應依上開規定諭知沒收，並諭知於全部或一部不能沒收或不宜執行沒收時，追徵其價額（至其已與附表一所示部分被害人成立調解，並已清償部分或全部款項，自可於日後檢察官執行時主張予以扣抵）。又因被告甲○○所分得之犯罪所得並非附表所示犯罪之全部所得，另有部分款項由其他共犯分得，故被告甲○○之上開分得之數額（含扣案及未扣案）即難以區分何次之犯罪所得，也難以區分多少比例為其各次犯罪所分得之數額，且難認為有依照實務多數作法於被告甲○○所犯各次罪刑項下沒收之實益，依最高法院110年度台上字第1355號、2873號判決意旨，對於被告甲○○犯罪所得之沒收追徵，得「獨立於他項為之」，附此說明。
　⑸被告丙○○於本案中分得之犯罪所得為5000元，已經其供承明
    確，且已經扣案，有搜索扣押筆錄可參（警4800卷第116頁
    ），然該筆犯罪所得是朋分自附表一編號2至6所示之詐欺犯
    罪所得，顯然無從區分應在何次罪刑項下諭知沒收，故承上
    開最高法院判決意旨，對於被告丙○○犯罪所得之沒收，亦「
    獨立於他項為之」。
　⒉犯罪所用之物：
　⑴未扣案之行動電話5支（均含門號卡），均為被告甲○○所所有
    並作為本件附表一編號1至6所示犯罪聯絡領取贓款、洗錢等
    事宜之工作機等情，業據被告甲○○供明在卷，應依刑法第38
    條第2項前段規定，於其所犯各罪項下宣告沒收，並依同條
    第4項之規定，諭知於全部或一部不能沒收或不宜執行沒收
    時，追徵其價額。
　⑵至於被告甲○○所購買供共犯使用之筆電，證人即同案被告丙○○證稱是用以「轉帳」，但並未陳明是否與本案6次被訴詐欺
    、洗錢有關，且本案被告甲○○等人被訴洗錢之手段，都是直
    接從人頭帳戶中領取現金，層層轉交上手直到被告甲○○處，
    並未見有何轉帳行為，故難認為該筆電與本案之犯罪行為有
    關，不予諭知沒收。
　⒊至附表二編號1、16以外之物，均不能證明與本案犯罪有關，
    且公訴檢察官也表明不聲請宣告沒收，故均不為沒收之諭知
    。
五、同案被告甲○○、郭彥佑等2人，業分經原審判決有罪確定；
    共同被告丁○○因未合法補具上訴理由，另經本院判決駁回。
     
六、據上論結，應依刑事訴訟法第369條第1項前段、第364條、
    第299條第1項前段，組織犯罪防制條例第3條第1項前段、後
    段，洗錢防制法第14條第1項、刑法第339條之4第1項第2款
    、第28條、第55條、第51條第5款、第38條第2項前段、第4
    項、第38條之1第1項、第3項，判決如主文。
本案經檢察官黃薇潔提起公訴，檢察官郭振昌到庭執行職務。
中　　華　　民　　國　　111 　年　　5 　　月　　26　　日
                  刑事第九庭    審判長法  官  莊崑山
                                      法  官  惠光霞
                                      法  官  陳明富
以上正本證明與原本無異。
如不服本判決應於收受本判決後20日內向本院提出上訴書狀，其
未敘述上訴理由者，並得於提起上訴後20日內向本院補提理由書
狀（均須按他造當事人之人數附繕本）「切勿逕送上級法院」。
中　　華　　民　　國　　111 　年　　5 　　月　　26　　日
                                      書記官  馬蕙梅
附錄本判決論罪科刑法條：
組織犯罪防制條例第3條
發起、主持、操縱或指揮犯罪組織者，處 3 年以上 10 年以下
有期徒刑，得併科新臺幣 1 億元以下罰金；參與者，處 6 月以
上 5 年以下有期徒刑，得併科新臺幣 1 千萬元以下罰金。但參
與情節輕微者，得減輕或免除其刑。
具公務員或經選舉產生之公職人員之身分，犯前項之罪者，加重
其刑至二分之一。
犯第 1 項之罪者，應於刑之執行前，令入勞動場所，強制工作
，其期間為 3 年。
前項之強制工作，準用刑法第 90 條第 2 項但書、第 3 項及第
98 條第 2 項、第 3 項規定。
以言語、舉動、文字或其他方法，明示或暗示其為犯罪組織之成
員，或與犯罪組織或其成員有關聯，而要求他人為下列行為之一
者，處 3 年以下有期徒刑，得併科新臺幣 3 百萬元以下罰金：
一、出售財產、商業組織之出資或股份或放棄經營權。
二、配合辦理都市更新重建之處理程序。
三、購買商品或支付勞務報酬。
四、履行債務或接受債務協商之內容。
前項犯罪組織，不以現存者為必要。
以第 5 項之行為，使人行無義務之事或妨害其行使權利者，亦
同。
第 5 項、第 7 項之未遂犯罰之。
刑法第339條之4：
犯第339 條詐欺罪而有下列情形之一者，處一年以上七年以下有
期徒刑，得併科一百萬元以下罰金：
一、冒用政府機關或公務員名義犯之。
二、三人以上共同犯之。
三、以廣播電視、電子通訊、網際網路或其他媒體等傳播工具，
    對公眾散布而犯之。
洗錢防制法第14條第1項
有第二條各款所列洗錢行為者，處 7 年以下有期徒刑，併科新
臺幣 5 百萬元以下罰金。

附表一：
編號 告訴人 匯款時間、匯款金額 人頭帳戶 詐騙方式  主文 1 己○○（合計被騙44萬元） 109 年5 月18日13時57分許--------------00萬元 陳韋良所申辦之第一銀行帳號00000000000號帳戶 詐騙集團成員於109 年5 月16日12時許，撥打電話予己○○，佯稱其友人，並稱其標得法拍土地，急需借錢云云，致己○○陷於錯誤，依指示於左列時間匯款左列金額至左列帳戶。 原審： 甲○○共同犯操縱指揮犯罪組織罪，處有期徒刑叁年陸月，並應於刑之執行前，令入勞動場所強制工作叁年。未扣案之行動電話伍支（均含門號卡）沒收之，於全部或一部不能沒收或不宜執行沒收時，追徵其價額。 第二審： 甲○○共同犯操縱指揮犯罪組織罪，處有期徒刑叁年貳月。未扣案之行動電話伍支（均含門號卡）沒收之，於全部或一部不能沒收或不宜執行沒收時，追徵其價額。  甲○○三人以上共同犯詐欺取財罪，處有期徒刑壹年貳月（已確定）。 郭彥佑三人以上共同犯詐欺取財罪，處有期徒刑壹年貳月（已確定）。  原審： 丙○○三人以上共同犯詐欺取財罪，處有期徒刑壹年貳月。 第二審： 丙○○三人以上共同犯詐欺取財罪，處有期徒刑壹年壹月。   109 年5 月19日12時43分許--------------00萬元 台新銀行帳號00000000000000號帳戶     109 年5 月21日13時50分許--------------0萬元 板信銀行帳號000000000000號帳戶     109 年5 月21日13時51分許--------------0萬元    2 辛○○（合計被騙3萬元） 109 年5 月24日16時13分許--------------0 萬元（含手續費15元） 潘柔翌所申辦之兆豐銀行帳號00000000000號帳戶 詐騙集團成員於109 年5 月24日16時6 分許，撥打電話予辛○○，佯稱其為臉書購物網站人員，並稱其業務疏失將對辛○○之信用卡重複扣款云云，致辛○○陷於錯誤，依指示於左列時間匯款左列金額至左列帳戶。 原審： 甲○○三人以上共同犯詐欺取財罪，處有期徒刑壹年陸月。未扣案之行動電話伍支（均含門號卡）沒收之，於全部或一部不能沒收或不宜執行沒收時，追徵其價額。 第二審： 甲○○三人以上共同犯詐欺取財罪，處有期徒刑壹年伍月。未扣案之行動電話伍支（均含門號卡）沒收之，於全部或一部不能沒收或不宜執行沒收時，追徵其價額。  甲○○三人以上共同犯詐欺取財罪，處有期徒刑壹年貳月（已確定）。 郭彥佑三人以上共同犯詐欺取財罪，處有期徒刑壹年貳月（已確定）。  原審： 丙○○三人以上共同犯詐欺取財罪，處有期徒刑壹年貳月。 第二審： 丙○○三人以上共同犯詐欺取財罪，處有期徒刑壹年壹月。  丁○○三人以上共同犯詐欺取財罪，處有期徒刑壹年貳月。 3 乙○○（合計被騙88,168元） 109年5月24日15時42分許--------------00,001元（含手續費15元） 潘柔翌所申辦之兆豐銀行帳號00000000000號帳戶 詐騙集團成員於109 年5 月24日15時許，撥打電話予乙○○，佯稱其為生活工場人員及兆豐銀行行員，並稱其網路購物，內容有誤，須以網路銀行及ATM 操作云云，致乙○○陷於錯誤，依指示於左列時間匯款左列金額至左列帳戶。 原審： 甲○○三人以上共同犯詐欺取財罪，處有期徒刑壹年捌月。未扣案之行動電話伍支（均含門號卡）沒收之，於全部或一部不能沒收或不宜執行沒收時，追徵其價額。 第二審： 甲○○三人以上共同犯詐欺取財罪，處有期徒刑壹年肆月。未扣案之行動電話伍支（均含門號卡）沒收之，於全部或一部不能沒收或不宜執行沒收時，追徵其價額。  甲○○三人以上共同犯詐欺取財罪，處有期徒刑壹年肆月（已確定）。 郭彥佑三人以上共同犯詐欺取財罪，處有期徒刑壹年肆月（已確定）。  原審： 丙○○三人以上共同犯詐欺取財罪，處有期徒刑壹年肆月。 第二審： 丙○○三人以上共同犯詐欺取財罪，處有期徒刑壹年壹月。  丁○○三人以上共同犯詐欺取財罪，處有期徒刑壹年肆月。   109年5月24日15時46分許--------------08,167元（含手續費15元）    4 庚○○（合計被騙70,093元） 109年5月24日21時19分許--------------00,987元 黃莉豐所申辦之渣打銀行帳號00000000000000號帳戶 詐騙集團成員於109 年5 月24日19時47分許，撥打電話予庚○○，佯稱其為生活工場人員，以遭駭客入侵系統，將會對庚○○之信用卡自動扣款云云，致庚○○陷於錯誤，依指示於左列時間匯款左列金額至左列帳戶。 原審： 甲○○三人以上共同犯詐欺取財罪，處有期徒刑壹年捌月。未扣案之行動電話伍支（均含門號卡）沒收之，於全部或一部不能沒收或不宜執行沒收時，追徵其價額。 第二審： 甲○○三人以上共同犯詐欺取財罪，處有期徒刑壹年伍月。未扣案之行動電話伍支（均含門號卡）沒收之，於全部或一部不能沒收或不宜執行沒收時，追徵其價額。  甲○○三人以上共同犯詐欺取財罪，處有期徒刑壹年肆月（已確定）。 郭彥佑三人以上共同犯詐欺取財罪，處有期徒刑壹年肆月（已確定）。  原審： 丙○○三人以上共同犯詐欺取財罪，處有期徒刑壹年肆月。 第二審： 丙○○三人以上共同犯詐欺取財罪，處有期徒刑壹年貳月。  丁○○三人以上共同犯詐欺取財罪，處有期徒刑壹年肆月。   109年5月24日21時22分許--------------00,123元      109年5月24日21時48分許--------------09,860元 羅翊瑄所申辦之玉山銀行帳號0000000000000 號帳戶     109年5月24日21時54分許--------------00,123元    5 葉尚鄅（合計被騙149,946元） 109年5月24日20時32分--------------00,988元 黃莉豐所申辦之渣打銀行帳號00000000000000號帳戶 詐騙集團成員於109 年5 月24日15時許，撥打電話予葉尚鄅，佯稱其為露天拍賣客服人員，以業務疏失將會對葉尚鄅之信用卡自動扣款云云，致葉尚鄅陷於錯誤，依指示於左列時間匯款左列金額至左列帳戶。 原審： 甲○○三人以上共同犯詐欺取財罪，處有期徒刑貳年。未扣案之行動電話伍支（均含門號卡）沒收之，於全部或一部不能沒收或不宜執行沒收時，追徵其價額。 第二審： 甲○○三人以上共同犯詐欺取財罪，處有期徒刑壹年拾月。未扣案之行動電話伍支（均含門號卡）沒收之，於全部或一部不能沒收或不宜執行沒收時，追徵其價額。  甲○○三人以上共同犯詐欺取財罪，處有期徒刑壹年肆月（已確定）。 郭彥佑三人以上共同犯詐欺取財罪，處有期徒刑壹年肆月（已確定）。  原審： 丙○○三人以上共同犯詐欺取財罪，處有期徒刑壹年肆月。 第二審： 丙○○三人以上共同犯詐欺取財罪，處有期徒刑壹年貳月。  丁○○三人以上共同犯詐欺取財罪，處有期徒刑壹年肆月。   109年5月24日20時40分--------------00,988元      109年5月24日20時57分--------------00,985 元      109年5月24日21時47分--------------00,000元      109年5月24日21時12分--------------00,985 元 羅翊瑄所申辦之玉山銀行帳號0000000000000 號帳戶   6 戊○○（合計被騙87,087元） 109年5月24日21時1 分--------------00,057元 羅翊瑄所申辦之玉山銀行帳號0000000000000 號帳戶 詐騙集團成員於109 年5 月24日17時23分許，撥打電話予戊○○，佯稱其為YAHOO 拍賣網站「購潮8 」員工及華南銀行行員，以系統出錯須以ATM 操作銷帳匯款云云，致戊○○陷於錯誤，依指示於左列時間匯款左列金額至左列帳戶。 原審： 甲○○三人以上共同犯詐欺取財罪，處有期徒刑壹年捌月。未扣案之行動電話伍支（均含門號卡）沒收之，於全部或一部不能沒收或不宜執行沒收時，追徵其價額。 第二審： 甲○○三人以上共同犯詐欺取財罪，處有期徒刑壹年陸月。未扣案之行動電話伍支（均含門號卡）沒收之，於全部或一部不能沒收或不宜執行沒收時，追徵其價額。  甲○○三人以上共同犯詐欺取財罪，處有期徒刑壹年肆月（已確定）。 郭彥佑三人以上共同犯詐欺取財罪，處有期徒刑壹年肆月（已確定）。  原審： 丙○○三人以上共同犯詐欺取財罪，處有期徒刑壹年肆月。 第二審： 丙○○三人以上共同犯詐欺取財罪，處有期徒刑壹年貳月。  丁○○三人以上共同犯詐欺取財罪，處有期徒刑壹年肆月。   109年5月24日21時19分--------------00,030元    
附表二：
編號 物品名稱 數量 備註  1 現金 9萬元 ⒈自甲○○扣得。  2 iPhone XR手機 1支 ⒈自甲○○扣得。 ⒉門號0000000000（IMEI ：000000000000000 、000000000000000 ）。  3 iPhone手機 1支 ⒈自甲○○扣得。 ⒉門號0000000000（IMEI ：000000000000000 ）。  4 iPhone手機 1支 ⒈自許惠喻扣得。 ⒉門號0000000000。  5 BMW黑色自小客車 1輛 ⒈自甲○○扣得。 ⒉BAM-6862號。  6 黑色短袖上衣 1件 ⒈自甲○○扣得。  7 黑色長褲 1件 ⒈自甲○○扣得。  8 紅色iPhone手機 1支 ⒈自甲○○扣得。 ⒉門號0000000000（IMEI ：000000000000000 、000000000000000 ）。  9 黑色拖鞋 1雙 ⒈自甲○○扣得。  10 白色衣服 1件 ⒈自郭彥佑扣得。  11 黑色衣服 1件 ⒈自郭彥佑扣得。  12 adidas鞋子 1雙 ⒈自郭彥佑扣得。  13 現金 5 百元 ⒈自郭彥佑扣得。  14 iPhone手機 1支 ⒈自郭彥佑扣得。 ⒉門號0000000000（IMEI ：000000000000000 ）。  15 iPhone10手機 1支 ⒈自丙○○扣得。 ⒉門號0000000000（IMEI ：000000000000000 ）。  16 現金 5 千元 ⒈自丙○○扣得。  17 iPhone8手機 1支 ⒈自丁○○扣得。 ⒉IMEI：000000000000000 。